# **CURRICULUM**

# **VITAE**

RONEI FARIAS BASTOS

Gerente / Coord. Segurança do Trabalho, Meio Ambiente, Qualidade e
Segurança Patrimonial

CONTATO: (47) 3337-6838 / (47) 9288-0021 / (47) 3332-4087 - Recado

Nome: RONEI FARIA BASTOS

End. - Rua Nereu Ramos 1458

Data Nas. 26/02/1971

GASPAR - SC

#### **OBJETIVO:**

Gerente / Coordenador Segurança do Trabalho, Meio Ambiente, Qualidade, Responsabilidade Social (QSSMARS) e Gestor Patrimonial.

# RESUMO DAS QUALIFICAÇÕES:

Experiência comprovada em gerenciamento e liderança de equipes;

Experiência e conhecedor das legislações trabalhistas vigentes no PAIS (CLT);

Experiência com Relações trabalhistas;

Experiência com Programas de Responsabilidade Social;

Experiência em Administração de refeitórios, ambulatórios, Portaria e Terminais bancário;

Experiência em Processos de Terceirização de mão de obra;

Experiência na Área de Segurança e Medicina do Trabalho;

Experiência no cumprimento das Nrs. Junto ao MTE

Experiência comprovada em MAPAS DE RISCO;

Experiência na IMPLANTAÇÃO, COORDENAÇÃO E TREINAMENTO DA NR 05 E 06;

Experiência em SEGURANÇA PATRIMONIAL;

Experiência na implantação do PCMSO;

Experiência em segurança aplicada em EMPRESAS DE GRANDE PORTE (Indústrias, Construção Civil e Hospital);

Experiência na formação e implantação do PROGRAMA ACIDENTE ZERO;

Experiência na formulação e implantação do programa HUM MILHÃO DE HORAS SEM ACIDENTES;

Experiência na implantação do programa DIALOGO DIÁRIO DE SEGURANÇA;

Experiência em CALDEIRAS E VASOS SOBRE PRESSÃO;

Experiência em atividades desenvolvidas em áreas insalubres e perigosas;

Experiência em MONTAGEM, INSTALAÇÃO E ACOMPANHAMENTO DE CIPAS e CIPATRS;

Experiência na implantação e acompanhamento da ISO 14000 (MEIO AMBIENTE);

Experiência na IMPLANTAÇÃO DE BRIGADAS DE INCÊNDIO E SOCORRISTAS;

Experiência em rotinas de SUPRIMENTOS / COMPRAS;

Experiência em Sistema Integrado de Gestão;

Oficial de tiro Combate a Incêndio quando OFICIAL R2 - Exército Brasileiro;

Experiência em LTCAT, PPP, SAT, NEXO TÉCNICO EPIDEMIOLÓGICO (causal);

Experiência em AUDITORIAS DA ISSO 9001 / 18001 / 14000.

Experiência em Trabalhos em Áreas Confinadas (NR 33);

Experiência em Trabalhos na Construção Civil (NR 18);

Experiência em Coordenação de Segurança em Gerenciamento;

Experiência em Construção, Montagem em Industria Cimenteira;

Experiência em Preposição Trabalhista;

Experiência em trabalhos em offshore;

Experiência em trabalho embarcado (plataforma);

Experiência em Implantação do SGI (Sistema de Gestão Integrada)

Experiência na busca da certificação do CRCC (Petrobrás)

Experiência na Elaboração de procedimentos de Qualidade, Segurança, Meio Ambiente e Responsabilidade Social;

**NOME: RONEI FARIAS BASTOS** 

FORMAÇÃO ESCOLAR: Superior Completo (Administração de empresas)

**CONCLUÍDO:** Pós Graduação em RH (Univali)

INFORMAÇÃO COMPLEMENTAR: OFICIAL DA RESERVA DO EXÉRCITO.

#### **CURSOS EXTRAS CURRICULARES**

- > Curso de Gerenciamento de pessoas;
- > Curso de Relações Humanas;
- > Curso de Formação de OFICIAIS DA RESERVA (Blumenau);
- > Curso de Extensão ao Marketing;
- > Curso de atualização A NOVA CIPA;
- > Curso de Legislação Trabalhista e Previdenciária;
- > Curso de Gestão de QUALIDADE TOTAL;
- > Curso de Especialização em Segurança PATRIMONIAL E EMPRESARIAL;
- > Curso de Informática Windows, Word, Excel, Auto CAD.
- > Curso de Técnico em MEIO AMBIENTE;
- > Curso de Técnico em SUPRIMENTOS;
- > Curso de Técnico em ENFERMAGEM DO TRABALHO;
- Curso de Técnico em LOGÍSTICA;
- > Curso de aperfeiçoamento de Instrutores Internos da ISO 9001;
- > Curso de FORMAÇÃO, SUPERVISORES DE VIGILÂNCIA PATRIMONIAL;
- Curso PERFIL PROFISSIOGRÁFICO PREVIDENCIÁRIO;
- > Curso BBS 8800, ISO 12000, ISO 14000, ISO 9001;
- > Curso de Coordenador do Programa 5 ss;
- > Curso Administração Pessoal Avançado com RUBI;
- > Curso de Cálculos Trabalhistas;

# **FORMAÇÃO TÉCNICA**

CURSO TÉCNICO PROFISSIONALIZANTE NÍVEL 2° GRAU
TÉCNICO EM HIGIENE E SEGURANÇA DO TRABALHO
Escola Técnica Federal Luiz de Gusmão – SP

## FORMAÇÃO ACADÊMICA

CURSO ACADÊMICO UNIVERSITÁRIO

BACHAREL EM ADMINISTRAÇÃO DE EMPRESAS

Universidade Católica Dom Bosco – MS

CURSO ACADÊMICO UNIVERSITÁRIO

BACHAREL EM ENGENHARIA AMBIENTAL

Faculdades Osvaldo Cruz – SP

## FORMAÇÃO COMPLEMENTAR

PÓS-GRADUAÇÃO UNIVERSITÁRIA
GESTÃO DE RECURSOS HUMANOS
UNIVALI – ITAJAI

PÓS-GRADUAÇÃO UNIVERSITÁRIA
SEGURANÇA DO TRABALHO
UNOESTE – SP

PÓS-GRADUAÇÃO UNIVERSITÁRIA

GESTÃO EM SEGURANÇA PATRIMONIAL

FATEC – SP

**NOME: RONEI FARIAS BASTOS** 

# **EXPERIÊNCIA PROFISSIONAL**

EMPRESA: PIRELLI DO BRASIL S/A - São Bernardo do Campo - SP

FUNÇÃO: TÉCNICO EM SEGURANÇA DO TRABALHO

INFORMAÇÕES: Responsável pela área de segurança do trabalho e vigilância patrimonial do

setor C e D.

MOTIVO DA SAÍDA: Final de contrato (Estágio)

EMPRESA: CIA. BRASILEIRA DE CARTUCHOS - Osasco - SP.

FUNÇÃO: TÉCNICO EM SEGURANÇA DO TRABALHO

INFORMAÇÕES: Responsável pela área de segurança do trabalho e vigilância patrimonial do

Turno A

MOTIVO DA SAÍDA: Final de contrato (Estágio)

EMPRESA: 3 CIA DO 63 BATALHÃO DE INFANTARIA - Tubarão SC

FUNÇÃO: OFICIAL DO EXÉRCITO – Capitão da Reserva

**INFORMAÇÕES:** Oficial de tiro, segurança, operações especiais e combate a incêndio.

MOTIVO DA SAÍDA: Final de contrato (R2 - TEMPORÁRIO)

EMPRESA: MATEC Engenharia - São Paulo SP

**FUNÇÃO:** COORDENADOR TÉCNICO EM SEGURANÇA DO TRABALHO E MEIO AMBIENTE **INFORMAÇÕES:** Responsável pela área de segurança do trabalho, vigilância Meio ambiente na

construção civil:

MOTIVO DA SAÍDA: Encerramento de Obra (Montagem Industrial)

**EMPRESA:** ENGEGÁS – Engenharia em Gasoduto – **Porto Alegre - RS FUNÇÃO:** SUPERVISOR EM SEGURANÇA DO TRABALHO E MEIO AMBIENTE

INFORMAÇÕES: Responsável pela área de segurança do trabalho e meio ambiente do

canteiro de obra de Curitiba a Passos de Torres.

MOTIVO DA SAÍDA: Encerramento de Obra (Montagem Industrial)

**EMPRESA:** CVG – Cia. Volta Grande de Papel – **Rio Negrinho - SC. FUNÇÃO:** SUPERVISOR DE SEGURANCA DO TRABALHO E MEIO AMBIENTE

INFORMAÇÕES: Responsável pela área de segurança do trabalho e vigilância patrimonial e

meio ambiente da empresa CAHDAM E CVG.

**MOTIVO DA SAÍDA:** Busca de novos desafios (Gasoduto na Bolívia)

EMPRESA: CONSTRUTORA ODEBRECHT- Caracas — Venezuela / Santa Cruz — BO

FUNÇÃO: ANALISTA DE RECURSOS HUMANOS / TÉC. SEG. TRABALHO

INFORMAÇÕES: Responsável pela área de RH, Segurança do Trabalho e Meio Ambiente na

construção da estação de compreensão de gás natural e ramal de gás.

MOTIVO DA SAÍDA: Encerramento de Obra

EMPRESA: SANTA FÉ AÇUCAR E ÁLCOOL LTDA – N. Alvorada do Sul – MS. FUNÇÃO: SUPERVISOR EM SEGURANÇA DO TRABALHO E MEIO AMBIENTE

INFORMAÇÕES: Responsável pela área de segurança do trabalho e vigilância patrimonial e

meio ambiente da usina.

EMPRESA: SERPAL ENGENHARIA LTDA - Piçarras - SC

FUNÇÃO: TÉCNICO EM SEGURANÇA DO TRABALHO E MEIO AMBIENTE

INFORMAÇÕES: Responsável pela área de segurança do trabalho e vigilância patrimonial e

Meio Ambiente (Obra Takata-Petri, Piçarras - SC). MOTIVO DA SAÍDA: Encerramento de Obra

EMPRESA: PLASVALE IND. PLÁSTICOS DO VALE LTDA. Gaspar - SC. FUNÇÃO: SUPERVISOR EM SEGURANÇA DO TRABALHO E MEIO AMBIENTE

INFORMAÇÕES: Responsável pela área de segurança do trabalho e vigilância patrimonial,

Serviços Gerais e Meio Ambientes da empresa.

MOTIVO DA SAÍDA: Busca de novos desafios (pessoal e profissional)

**NOME:** RONEI FARIA BASTOS

EMPRESA: MICROPLAST Ind. Plástico Ltda. Gaspar – SC. (Terceirizado)

**FUNÇÃO:** CONSULTOR DE RH E SEGURANÇA DO TRABALHO **INFORMAÇÕES:** Presto consultoria na respectiva empresa. **PERÍODO:** ATUALMENTE CONTINUO ASSESSORANDO

EMPRESA: VOTORANTIM Empreendimentos (MATEC ENGENHARIA). Ibirama – SC

FUNÇÃO: SUPERVISOR EM SEGURANÇA DO TRABALHO E MEIO AMBIENTE

**INFORMAÇÕES:** Responsável pela área de segurança do trabalho, vigilância patrimonial, servicos gerais, meio ambientes, coordenador do programa 5 ss e Auditor Interno da ISO.

**PERÍODO:** 03/2005 à 15/05/2009

MOTIVO DA SAÍDA: Encerramento de Obra (Civil Metalurgia e Montagem Industrial)

EMPRESA: RFB – Ass. Téc. em Seg. do Trab. e M. Amb. Blumenau - SC (Terceirizado)

**PERÍODO:** 15/05/2009 à 13/10/2009

FUNÇÃO: Assessor Técnico em empresas de pequeno porte.

INFORMAÇÕES: Realizo Assessoria Técnica nas Áreas de Segurança do Trabalho e Meio

Ambiente.

EMPRESA: KS IND. METAIS LTDA. Joinville - SC

**PERÍODO:** 13/10/2009 à 27/11/2009

**FUNÇÃO:** Técnico em Segurança do Trabalho e Meio Ambiente **INFORMAÇÕES:** Respondo pelo SESMT e Patrimonial da empresa.

EMPRESA: HOSPITAL DONA HELENA Joinville - SC

**PERÍODO:** 02/01/2010 à 07/04/2010 **FUNÇÃO:** Coordenador em Segurança

INFORMAÇÕES: Responsável pela gestão segurança e Patrimonial da empresa e Dou

assistência técnica para 21 empresas do hospital.

EMPRESA: CONSÓRCIO TSCC (Triunfo, Servenge, Constremac) Itajaí - SC

**PERÍODO:** 08/04/2010 à 09/08/2010

FUNCÃO: Gerente de OSMS

**INFORMAÇÕES:** Respondo pela gestão de OSMS

EMPRESA: LYON ENGENHARIA (OBRA VOTORANTIM) – Fabrica de Cimento V.Ramos - SC

**PERÍODO:** 10/06/10 à 15/08/11 **FUNÇÃO:** Gerente de SMS

**INFORMAÇÕES:** Coordenador do SESMT e Patrimonial da gerenciadora atuava como coordenador e fiscalizador das empresas contratadas (Total 1300 funcionários distribuídas em 12 empresas sendo disponibilizado 03 Engenheiros de Segurança e 27 Técnicos de Segurança).

EMPRESA: TECNOMONT MONTAGENS INDUSTRIAIS – Fábrica de Cimento Goiânia - GO

**PERÍODO:** 09/08/2011 à Atual **FUNÇÃO:** Coordenador de SMS

**INFORMAÇÕES:** Gestor coorporativo das equipes de SESMT e Patrimonial da empresa atuo na área corporativa como coordenador dos canteiros (Total 2110 funcionários distribuídas em 06 canteiros, sendo disponibilizado 04 Engenheiros de Segurança e 18 Técnicos de Segurança).

**EMPRESA:** VALE MOÇAMBIQUE (CONCREMAT)— Fábrica de Cimento **Moçambique — MZ** 

**PERÍODO:** 15/08/2013 à 04/12/2013

**FUNCÃO:** Gerente de SMS

**INFORMAÇÕES:** Gerente coorporativo, responsável em fiscalizar o sistema de gestão das empresas terceirizadas. 8.000 funcionários.

EMPRESA: GRUPO TECNOMONT – Coorporativo Goiânia - GO

**PERÍODO:** 04/11/2013 à 29/10/2015 **FUNÇÃO:** Gerente de OSSMARS

INFORMAÇÕES: Gestor coorporativo nos projetos nas áreas em Qualidade, Segurança, Saúde,

Meio Ambiente e Responsabilidade Social

**NOME:** RONEI FARIA BASTOS

#### PROJETOS DESENVOLVIDOS (DESTAQUE):

## a) Segurança do Trabalho

# > 13.000.000 de HTT SEM ACIDENTES COM AFASTAMENTO (2013, 2014, 2015)

**Dados:** Durante 3 anos e dois meses, em 7 projetos de montagem pesada, efetivo em torno de 3.200 colaboradores.

#### > PROCESSOS TRABALHISTAS POR INSALUBRIDADE E PERICULOSIDADE

**Dados:** Durante 3 anos e dois meses nenhum processo trabalhista relacionado a insalubridade e periculosidade foi perdido nos tribunais.

#### > PRENSAGEM DE MÃOS ZERO

Após estudos, chegou-se à conclusão que 87% dos acidentes nos canteiros de obra tinham como risco principal a prensagem de mãos, sendo assim foi montado um grupo de trabalho para a elaboração de um Manual de dispositivos que evitariam o contato direto das mãos com peças, materiais e equipamentos.

**Resultado:** Em 04 meses as prensagens das mãos saíram de 87% para ZERO ACIDENTES COM ESTE RISCO.

#### b) Meio Ambiente

- > ACIDENTE AMBIENTAL ZERO!
- > RECICLAGEM DE RESÍDUOS E DESTINAÇÃO FINAL
- > REAPROVEITAMENTO DE RECURSOS HIDRÍCOS (ÁGUA) NOS CANTEIROS DE OBRAS

#### c) Responsabilidade Social

## > AÇÃO SOCIAL GLOBAL (Arcos - MG)

Com a parceira dos órgãos públicos municipais e estaduais foi realizado a I – SÁBADO SOCIAL no munícipio de Arcos – MG. Atividades, como: Corte de cabelo, Arrecadação de alimentos, Blitz da Saúde, Regularização de CPF, RG, Título de Eleitor, Treinamentos Sociais, Alimentação, Apoio Jurídico, Atendimento Médico, Fotos, Distribuição de arvores, reciclagem de lixo eletrônico, contas bancárias e outros (TUDO GRATUITO).

## > GINCANA SOCIAL DE NATAL (Entre Projetos)

Durante 3 anos foi desenvolvido a GINCANA SOCIAL DE NATAL nos projetos do Grupo, durante este período foram arrecadados mais de 30 toneladas de alimentos, doação de sangue, arrecadação de 4.000 brinquedos, atendimento de 550 cartas de papai Noel (correios) e muito mais. Todo o material arrecadado foi doado nos bairros de baixa renda e entidades sociais.

## > COZINHA SOLIDÁRIA

Durante 2 anos, sempre na noite de natal várias equipes eram mobilizadas para confeccionar jantas e eram distribuídos em 12 entidades sociais (Asilos, Casas de Recuperação e Apoio).

NOME: RONEI FARIA BASTOS

# **REFERÊNCIAS PROFISSIONAIS:**

Eng. Luiz Carlos (Votorantim Empreendimentos). Tel. (47) 9149-7268

Eng. José Carlos Camargo (Votorantim) Tel. (41) 9923-5130

Eng. Juarez Euzébio Tel. (62) 9307-7455

Marcelo Magalhães (Proprietário Tecnomont) Tel. (62) 9971-9449

### **ATUALMENTE**

Busco nova colocação e desafio no mercado de Trabalho tenho disponibilidade para mudanças e viagens.

### COMPLEMENTO

- Experiência na realização de treinamentos em Ponte rolante, Talhas Elétricas, Empilhadeiras, Vasos Sob Pressão, e outros;
- Experiência e Palestrante de cursos de CIPA, BRIGADAS DE INCÊNDIO, MEIO AMBIENTE, na implantação de programas de integração, Sipats;
- Experiência na Elaboração de Programas de Qualidade Total e Coordenador de Programas 5 Ss, Campanhas (Tabagismo, Alcoolismo, DST).
- Experiência em atividades de RH;
- Experiência em SGI e CRCC

# **OBSERVAÇÕES FINAIS**

- Profissional atuante, facilidade de aprendizagem, facilidade no trato pessoal, disponibilidade de trabalhos em turnos e disponibilidade para viagens, com 28 anos de experiência na área;

**SALÁRIO: A COMBINAR** 

RONEI FARIAS BASTOS

Gerente / Coord. Segurança do Trabalho e Segurança Patrimonial